【裁判字號】    97,上易,2292
【裁判日期】    971106
【裁判案由】    竊盜
【裁判全文】
臺灣高等法院刑事判決                97年度上易字第2292號
上  訴  人  臺灣板橋地方法院檢察署檢察官
被      告  丙○○
                    （另案於臺北監獄臺北分監）
上列上訴人因被告竊盜案件，不服臺灣板橋地方法院97年度易字
第400號，中華民國97年8月6日第一審判決（ 起訴案號：臺灣板
橋地方法院檢察署96年度偵字第22826號 ），提起上訴，本院判
決如下：
    主  文
上訴駁回。
    事  實
一、丙○○曾因偽造文書案件，經臺灣板橋地方法院以90年度訴
    字第2043號判處有期徒刑 5月確定，又因違反毒品危害防制
    條例案件，經臺灣士林地方法院以91年度簡字第1305號判處
    有期徒刑5月確定，嗣經法院裁定應執行有期徒刑7月，於民
    國92年7月27日執行完畢。猶不知戒慎，於96年8月間某日，
    因與乙○○、戊○○（2人所犯結夥3人以上攜帶兇器逾越牆
    垣竊盜罪，均經另案判決確定）發現位於臺北縣土城永豐路
    197號高平和所經營之協明化工股份有限公司（ 下稱協明化
    工公司）土城倉庫平日無人看管，且倉庫內之機器設備甚多
    ，乃先由乙○○接洽其兄石忠（ 所犯結夥3人以上攜帶兇
    器逾越牆垣竊盜罪，亦經另案判決確定）及成年人甲○○（
    另由檢察官偵辦中），並在乙○○之主導下，分配各人應分
    擔之拆卸、搬運、把風等工作後，自96年8月15日起至96年9
    月24日止，共同基於意圖為自己不法所有之單一犯意聯絡，
    接續分次逾越上開倉庫之圍牆，而於進入該倉庫後持置於現
    場客觀上足以對人之生命、身體安全構成威脅而具有危險性
    之鉗子、扳手及螺絲起子、絞鍊機等器械（均非丙○○或其
    他共犯所有），共同拆解竊取協明化工公司所有如附表所示
    之機械設備。乙○○等人並於得手後將竊得之贓物分批載往
    臺北縣三峽鎮○○路○段23號及土城市○○路○段76巷49弄
    10號旁等地之資源回收場變賣朋分花用迨盡。嗣於96年 9月
    24日乙○○等人於行竊時因不慎觸動該處保全公司所裝設之
    警報器，協明化工公司人員到場後始知遭竊而報警處理，而
    迄96年10月19日為警循線查獲時，在石忠之板橋市○○路
    ○段140巷16弄3樓A3室住處扣得不能證明係供犯罪所用之棉
    布手套6雙、行動電話2支、電鑽1組；繼於車牌8710-RG號自
    小貨車上扣得不能證明係供犯罪所用之絞鍊機 2台、棉布手
    套27雙；再於乙○○位於臺北縣三峽鎮○○路148號13樓之5
    住處扣得不能證明係供犯罪所用之工具 1箱及不能證明係犯
    罪所得之現金新臺幣（下同）166,730元，而查知上情。
三、案經臺北縣政府警察局土城分局報請臺灣板橋地方法院檢察
    署檢察官偵查起訴。
    理  由
壹、程序部分：
    按被告以外之人於審判外之言詞或書面陳述，除法律有規定
    者外，不得作為證據；又被告以外之人於審判外之陳述，雖
    不符合同法第159條之1至第159條之4之規定，但經當事人於
    審判程序同意作為證據，法院審酌該言詞陳述或書面陳述作
    成時之情況，認為適當者，亦得為證據。當事人、代理人或
    辯護人於法院調查證據時，知有第159條第1項不得為證據之
    情形，而未於言詞辯論終結前聲明異議者，視為有前項之同
    意，刑事訴訟法第159條第1項及第159條之5分別定有明文。
    本判決下列所引用之證據資料，均經依法踐行調查證據程序
    ，當事人於本院言詞辯論終結前亦未聲明異議，本院審酌證
    據資料製作時之情況，均無違法不當及證明力明顯過低之瑕
    疵，亦查無依法應排除其證據能力之情形，認以之作為證據
    應屬適當，皆有證據能力。
貳、實體部分：
  一上揭事實，業據上訴人即被告丙○○於原審及本院審理時坦
    認不諱，核與同案被告戊○○、石忠、乙○○於偵查中及
    原審時之供述、被害人協明化工公司員工高永生、丁○○於
    警詢時及偵查中指訴財物失竊情節之相符，並有如犯罪事實
    欄所載物品及現場之照片在卷可憑。被告之自白與事實相符
    ，堪以採信。本件事證明確，被告犯行堪以認定。
  二按被告丙○○等人自96年8月15日起至96年9月24日止均至同
    一地點竊取被害人協明化工公司之財物，所侵害之財產監督
    權為同一，且係在時間密接之情形下為之，並參諸同案被告
    乙○○於原審法院審理時供稱：我們第一次行竊時發現該公
    司的倉庫都沒有人看管，且該公司的貨物實在太多了，所以
    我們才陸陸續續前往去搬了10次等語，則被告丙○○等人意
    圖為不法所有取得他人財物之犯意應衹有一個且相一貫，其
    間先後多次竊盜行為之實施，應視為數個舉動之接續施行，
    為接續犯，而論以一罪。再按攜帶兇器竊盜，衹須行竊時攜
    帶客觀上對人之生命、身體、安全構成威脅，具有危險性之
    兇器已足，並不以將該兇器係自他地攜往行竊地為必要，且
    如事實欄所述被告持以行竊所用之鉗子、扳手及螺絲起子、
    絞鍊機等物，係屬金屬製品，該等器械質地堅硬，如以之攻
    擊人體，在客觀上自足對他人之生命身體安全構成威脅，具
    有危險性而屬刑法第321條第 1項第3款所稱之兇器。核被告
    所為，係犯刑法第321條第1項第2款、第3款、第4款之結夥3
    人以上攜帶兇器逾越牆垣竊盜罪。被告與同案被告乙○○、
    石忠、戊○○及第三人甲○○間，就上開犯行有犯意聯絡
    及行為分擔，應論以共同正犯，並計入結夥 3人以上之人數
    內。被告有如事實欄所述之前科及刑之執行情形，有卷附本
    院被告前案紀錄表可按，則其於有期徒刑執行完畢後， 5年
    以內故意再犯本件有期徒刑以上之罪，為累犯，就其前開所
    犯之罪，應依刑法第47條第1項規定，加重其刑。
  三原審以被告罪證明確，適用刑法第28條、第321條第1項第 2
    款、第3款、第4款、第47條第 1項之規定，並審酌被告竊取
    之財物非微，惟犯後尚知坦承犯行，態度良好，兼衡其犯罪
    動機、參與情節之輕重等一切情狀，量處被告有期徒刑1年2
    月，並說明同案被告乙○○、石忠於法院審理時均堅決否
    認扣案如事實欄所載之棉布手套 6雙、行動電話2支、電鑽1
    組、絞鍊機2台、棉布手套27雙、工具1箱等物，係供本件犯
    罪所用之物，復參佐被告於偵查中陳稱：我們沒有用工具開
    門，我們去時都是利用工廠裡的工具竊盜等語（見偵查卷第
    126頁 ），是尚難遽認係被告或其他共犯所有供本件犯罪所
    用之物，均不予宣告沒收。另扣案之現金 166,730元部分，
    同案被告乙○○於原審法院審理時堅詞否認為本件犯罪所得
    之贓款，又無其他證據證明上開款項與本案有關，故亦不於
    本案宣告沒收。經核原審判決認事用法，尚無違誤，量刑亦
    屬妥當。檢察官上訴意旨略以：被告竊得之財物價值不斐，
    所得甚豐，原審量刑過輕。被告係以竊盜為業，原審判決未
    諭知強制工作之處分，亦有未洽，應予撤銷改判云云。經查
    ：(一)量刑係法院就繫屬個案犯罪之整體評價，為事實審法院
    得依職權自由裁量之事項。量刑判斷當否之準據，應就判決
    之整體觀察為綜合考量，苟已斟酌刑法第57條各款所列情狀
    ，而未逾越法定刑度，即不得遽指為違法。本件原審已斟酌
    刑法第57條各款所列情狀，在法定刑度範圍內，量處被告有
    期徒刑1年2月。且被告並非每次均參與行竊，僅分得販售白
    鐵及銅線所得4、5萬元乙節，迭據被告供明在卷。原審量刑
    並無失出或失入之違法或失當之處。(二)保安處分係針對受處
    分人將來之危險性所為之處置，以達教化、治療之目的，為
    刑罰之補充制度。我國現行刑法採刑罰與保安處分雙軌制，
    係在維持行為責任之刑罰原則下，為協助行為人再社會化之
    功能，以及改善行為人潛在之危險性格，期能達成根治犯罪
    原因、預防犯罪之特別目的。是保安處分中之強制工作，旨
    在對嚴重職業性犯罪及欠缺正確工作觀念或無正常工作因而
    犯罪者，強制其從事勞動，學習一技之長及正確之謀生觀念
    ，使其日後重返社會，能適應社會生活。竊盜犯贓物犯保安
    處分條例第3條第1項規定：「18歲以上之竊盜犯、贓物犯，
    有犯罪之習慣者，得於刑之執行前，令入勞動場所強制工作
    。」即係本於保安處分應受比例原則之規範，使保安處分之
    宣告，與行為人所為行為之嚴重性、行為人所表現之危險性
    及對於行為人未來行為之期待性相當之意旨而制定，而由法
    院視行為人之危險性格，決定應否令入勞動處所強制工作，
    以達預防之目的。本件被告並無竊盜前科，就本件竊盜犯行
    予以處罰，即為已足，尚無併予諭知強制工作之必要。綜上
    說明，檢察官上訴意旨執前詞指摘原判決不當，請求撤銷改
    判，為無理由，應予駁回。
據上論斷，應依刑事訴訟法第368條，判決如主文。
本案經檢察官呂建昌到庭執行職務。
中    華    民    國    97    年    11    月     6     日
                  刑事第七庭    審判長法  官  陳晴教
                                      法  官  游紅桃
                                      法  官  楊智勝
以上正本證明與原本無異。
不得上訴。
                                      書記官  張美華
中    華    民    國    97    年    11    月    6     日


司法院資訊處製作；財團法人民間司法改革基金會備份。
